臺灣臺中地方法院刑事判決　　　　　　　94年度訴字第2833號
公　訴　人　臺灣臺中地方法院檢察署檢察官
被　　　告　己○○
選任辯護人　徐湘生律師
上列被告因毒品危害防制條例案件，經檢察官提起公訴（94年度
偵字第11562號），本院判決如下：
    主  文
己○○連續販賣第三級毒品，處有期徒刑伍年陸月；扣案之第三
級毒品愷他命壹包（毛重約貳點柒公克）、殘留愷他命夾鏈袋壹
個、殘留愷他命罐壹個、吸管壹支、殘留愷他命之磨愷他命卡片
壹片、磨愷他命盤子壹個、均沒收銷燬之；因販賣第三級毒品所
得之新台幣貳拾玖萬捌仟元沒收，如全部或一部不能沒收時，以
其財產抵償之；0000000000、0000000000
號行動電話貳支沒收，如全部或一部不能沒收時，追徵其價額；
扣案之0000000000號行動電話壹支、空夾鏈袋拾陸個
均沒收。
    犯罪事實
一、己○○綽號阿憲，明知愷他命（俗稱Ｋ他命）屬毒品危害防
    制條例列管之第三級毒品，非經許可不得販賣或轉讓（行政
    院於民國九十一年一月二十三日公告），仍意圖藉販毒營利
    ，基於販賣第三級毒品愷他命之概括犯意，向姓名年籍不詳
    之人，以每公克新台幣（下同）五百五十元至六百元不等價
    格販入第三級毒品愷他命，並自九十二年六月間起，利用
    0000000000號（本支行動電話未扣案）、0000000000號（本
    支行動電話有扣案）、0000000000號（本支行動電話未扣案
    ）等行動電話作為對外販毒之聯絡工具，而於附表編號一、
    二、三所示時間、地點，以附表所示方法、價格（因時間久
    遠，其販賣價格、次數、單價金額均為約數）販賣第三級毒
    品愷他命予附表編號一、二、三所示之人，從中賺取價差牟
    利。嗣於九十四年一月十三日二十三時許，經內政部警政署
    保安警察第三總隊第一大隊員警持本院核發之搜索票，至己○○位於臺中市○○路○段五六號五樓之二住處執行搜索，
    當場查獲第三級毒品愷他命一包（毛重二點七公克）、帳冊
    一本、殘留愷他命夾鏈袋一個、殘留愷他命罐一個、吸管一
    支、磨愷他命卡片一片、磨愷他命盤子一個、NOKIA行動電
    話（門號0000000000號）一支、空夾鏈袋十六個、房屋租賃
    契約二本。
二、案經臺中市警察局移送臺灣臺中地方法院檢察署檢察官偵查
    起訴。
    理    由
一、訊據被告坦承有前揭販賣第三級毒品之事實，惟否認有牟利
    之犯行。辯稱：「我知錯，但是因為販賣毒品愷他命的罪很
    重，我怕被判很重的罪。我有先出錢買，再拿給朋友用，我
    先賣給他們，之後他們再還我錢，當時我沒有賺他們的錢，
    且我朋友他們還欠我錢，也都沒有還我，是大家一起玩，我
    先出錢而已」，「我沒有賺取價差」等語。惟查：
（一）於本院審理時，被告先是為否認之抗辯，經詰問證人後，
      被告才坦承有販賣之行為，於訊問犯罪事實時，陪席法官
      問：「你確實有無賣毒品愷他命給這些人？」，被告答：
      「我有賣毒品愷他命給他們」，陪席法官問：「分別賣給
      何人？金額多少？」，被告答：「戊○○部分我有賣，但
      賣給他的次數我不記得，也有買一、二克的，價錢方面，
      有時候有近一千元，有時候約五、六百元不等」，陪席法
      官問：「就附表所示之買賣金額、數量、次數、單價有何
      意見？（提示起訴書所載之附表逐一告以內容，並給被告
      核對）」，被告答：「附表編號二：王柏祥部分，他沒有
      向我買過一百公克，都是四十、五十公克不等，每公克的
      價格不一定，詳細總金額我不記得，約五、六次沒有錯。
      附表編號三：數量沒有那麼多，大概約有四、五、六十公
      克，次數應該沒有錯，價格不一定，總金額約有十一、二
      萬元以上沒有問題。附表編號四：乙○○部分我不認識，
      這支電話不是乙○○的，應該是一位幫我辦貸款的阿國之
      人，阿國、阿華是我室友小曾的朋友，我有請其幫我辦貸
      款」，陪席法官問：「剛才你說毒品愷他命是你先出錢，
      再拿給朋友用，毒品的價值不低，先出的錢，從何處來？
      」，被告答: 之前我在家中跟我爸爸作木工時，約存了有
      四十幾萬元，是用這些存款去購買的」，受命法官問：「
      你是用自己原有的四十幾萬元，大量購買毒品愷他命嗎？
      」，被告答：「我剛開始是先買一、二千元，之後有朋友
      告訴我，可以先大量購買會比較便宜，我才大量的購入毒
      品，等朋友有需要我再賣給他們，或者也會跟朋友商量一
      次要購買多少數量回來，我並沒有用這個去賺錢，我們是
      真的一起玩而已」，受命法官問：「有無買過一克六百元
      賣一千元的？」，被告答：「沒有。我買回來是供大家一
      起玩的，有時候大家並沒有將錢給我，我並沒有賺他們的
      錢，買進來的價格約五百、六百元，有時候有買到一千元
      」，受命法官問：「從何時開始賣給朋友的？」，被告答
      ：「忘記日子，前前後後施用約有半年左右，有超過半年
      ，應從九十二年六月左右開始販賣的」，受命法官問：「
      附表一戊○○部分有無意見？」，被告答：「無意見」等
      語。被告既自承有大量販入第三級毒品愷他命，等朋友有
      需要再賣給他們，或者也會跟朋友商量一次要購買多少數
      量回來，其有販入又賣出之轉賣行為應堪認定。
（二）被告己○○以0000000000、0000000000號電話聯絡，購買
      毒品之通訊監察譯文，內容大約為：「一Ｋ可以出五十五
      萬」、「上來台中，這樣風險較高，因為上次他們有被衝
      過」、「剩二十克」、「在向上路與英才路口」、「你有
      什麼『衣服』、『褲子』」，「我昨天拿一組八○○」，
      「我這邊還有六○○」，「滾石賣六、七○○，你問一下
      」，「價錢多少？」，「這一次貨底我可能比較貴」，「
      我這邊還有六○○克」等語。至於電話中所謂「褲子」，
      據被告稱係Ｋ他命，「衣服」係指搖頭丸之暗號（臺灣臺
      中地方法院檢察署九十四年偵字第一一五六二號卷第二十
      一頁）。
（三）被告於臺灣南投地方法院檢察署檢察官訊問時，坦承稱：
      「九十二年六月開始有販賣Ｋ他命」，「Ｋ他命買進的價
      格一克約五百五、六百，賣出的價格約七百至七百五左右
      ，有時候價格會不一定」，「是從去年七、八月開始陸續
      販賣Ｋ他命給戊○○，賣給他次數約二、三次，有一次賣
      給二十公克，有時賣三十公克」，「曾經使用0000000000
      、0000000000、0000000000電話」，「一、二年有進入滾
      石ＰＵＢ賣」等語（見臺灣南投地方法院檢察署九十四年
      偵字第三二八號第九、十頁），就以上被告於檢察官偵訊
      時之自白，再經臺灣臺中地方法院檢察署檢察官勘驗法庭
      偵訊光碟，亦認被告之上開自白係出於自由意志無訛，有
      該勘驗筆錄一份附卷可證（見臺灣臺中地方法院檢察署偵
      字第一一五六二號第二十四頁），其上開自白，與被告於
      本院審理時，最後之認罪部分相符部分，應與事實相符而
      堪採信。
（四）證人丙○○於本院審理時到庭結證稱：「當時大家都是一
      起在玩，己○○說他有管道可以買到第三級毒品愷他命，
      所以就透過己○○買愷他命」，「當時只說每一克約八百
      到九百元，有無賺差價我不清楚」，「行情我不清楚。我
      們有一起在玩，所以找他買」，「我不知道，因為我們去
      玩，在ＰＵＢ別人都是用克計算」，「它是類似結晶狀，
      是用罐子裝的，先用卡片磨成粉，再用吸管吸進鼻腔內，
      施用後頭會麻、暈眩」，「向別人買的毒品愷他命，跟向
      己○○買的毒品愷他命價格都差不多」，「交貨地點是在
      台中市滾石ＰＵＢ或者該處樓下」，「最多買五、六千元
      ，買有十幾次，最少多少我沒有印象」，「用的電話是
      0000000000打己○○0000000000號行動電話，跟他聯絡」
      ，「買的時間我不記得，應該是九十三年三、四月間起，
      到九十三年六、七月間止，連續向己○○購買最少十五次
      ，每克均買八或九百元，最少花在購買毒品愷他命就有十
      二萬元以上，購買的地點均是在台中市滾石ＰＵＢ、不特
      定的路邊」，「我是直接打電話給己○○請他幫我買，會
      約何時交貨，見面時，己○○就交貨給我，我就將錢交給
      己○○，打完電話約二、三個小時後碰面」等語。除證人
      丙○○有如上之證述外，證人甲○○前於檢察官偵訊時亦
      同為有向被告購買毒品之供證，且二人均有具結，足認證
      人所述應堪採信。
（五）證人丁○○到庭結證稱：「我們是朋友，我們認識快一年
      ，於九十三年一、二月間認識」，「我本身沒有賣過化妝
      品」，「是我朋友在百貨公司站櫃，我需要使用的，她會
      用成本價給我」，「如我在網路上或雜誌上看到我有需要
      的，我會先將其價格登記起來，我再向在百貨公司站櫃的
      朋友買化妝品，但回來我不會把價格登記起來」，「扣案
      之帳冊內，所寫的筆跡資料（提示扣案帳冊），從第六張
      背面開始到第十張止，筆記簿所寫的，是我在用，第六張
      以前不是我在用的，因為我們本子是放在客廳，至於是何
      人所用我不確定，可能我的室友，還有己○○使用過」，
      「筆記本第六頁以前之筆跡有的應該是己○○的筆跡」，
      「大概是人家欠他錢或是被告欠別人錢，他記載的內容我
      是用猜的，是何意我不清楚」，「我們家住的人很多，我
      也不認識是否己○○的筆跡，也不知道筆記本是何人在使
      用，第一頁到第六頁應是同一筆跡，所以我想可能是己○○，但是不能確定是己○○所寫」，「有的是朋友，有的
      是己○○的朋友，其中我用鉛筆打ｖ的部分是我的朋友，
      有九位，其他的是從己○○的手機上抄下來的」等語。被
      告先是抗辯扣案之帳冊一本非伊所有，係丁○○買賣化妝
      品記帳之用，之後於最後辯論時則坦承查扣之帳冊，第一
      頁至第六頁係伊依所寫供記帳之用，而依帳冊所載，內容
      確有記載人名、金額、欠款、四○克、六○克、電話、統
      計金額等代號，是此部分證人所結證，係被告所記載，應
      堪採信。至於被告因犯罪所得究竟多少？雖被告於檢察官
      偵訊時自白稱：應該有一百多萬元一節，惟被告於本院審
      理時自白確有販賣，雖辯稱並無得利，固不足採信，惟本
      院依被告自白與證人證述相互稽核，採最可確信，及對被
      告有利之採證，從中採證被告販賣予三人多次所得共為二
      十九萬八千元。
（六）被告自白核與證人王柏祥、丙○○、戊○○、丁○○、林
      佩儀分別在警訊、偵訊之證述相符，更有愷他命一包（毛
      重二點七公克）、帳冊一本、殘留愷他命夾鏈袋一個、殘
      留愷他命罐一個、吸管一支、磨愷他命卡片一片、磨愷他
      命盤子一個、NOKIA行動電話（門號0000000000）一支、
      空夾鏈袋十六個扣案，及搜索筆錄、扣押筆錄、扣押物品
      目錄表及證明書、門號0000000000、0000
      000000號行動電話通訊監察譯文、九十三年六月六
      日被告己○○使用電話之通訊監察譯文、九十三年四月十
      一日至同年五月九日被告己○○使用電話之通訊監察譯文
      、九十三年四月十一日至同年六月十二日被告己○○使用
      電話之通訊監察譯文、勘驗筆錄等附卷可證，被告自白與
      事實相符，其犯行已洵堪認定。
二、核被告己○○所為，係犯毒品危害防制條例第四條第三項販
    賣第三級毒品罪。其為販賣第三級毒品愷他命而持有第三級
    毒品愷他命之低度行為，為販賣之高度行為所吸收，不另論
    罪。被告先後多次販賣第三級毒品愷他命之行為，時間緊接
    ，且犯罪構成要件相同，顯係基於概括犯意反覆為之，為連
    續犯，並依刑法第五十六條之規定論以連續販賣第三級毒品
    一罪，爰審酌被告等人明知第三級毒品愷他命具有成癮性，
    服用後會產生依賴性、耐藥性，且戒解不易，竟為圖一己之
    私利，無視於國家防制毒品危害之禁令，販賣第三級毒品予
    他人，除嚴重戕害他人之身心發展，亦對社會安全所生危害
    非輕，又斟酌被告等人各別犯罪之次數、犯後態度及兼衡及
    被告等人販賣毒品之對象，販毒數量及販賣所得利益非鉅等
    一切情狀，量處如主文所示之刑，以示懲儆。末查，附表所
    示編號四，公訴人認被告販賣第三級毒品愷他命二公克與乙○○一次部分，固據其提出電話監察譯文為證，惟訊之被告
    則堅決否認有此部分之犯行，辯稱：「乙○○我不認識，這
    支電話不是乙○○的，應該是一位幫我辦貸款的阿國之人，
    阿國、阿華是我室友小曾的朋友，我有請其幫我辦貸款」等
    語。查依被告以0000000000號，行動電話於八月
    二十日，八時零四分起，至八時零六分止，與阿國通電話，
    當時阿國所使用之行動電話為0000000000號，並
    非起訴書附表所載之0000000000號，而乙○○始
    終均未出庭作證，此部分被告既堅決否認，此外並無其他證
    據，足資證明，顯然舉證不足，惟此部分，公訴人認與前開
    有罪之事實，有裁判上一罪之連續犯關係，本院自不另為無
    罪之諭知，併此敘明。
三、扣案之第三級毒品愷他命壹包（毛重約貳點柒公克）應依毒
    品危害防制條例第十八條第一項前段之規定，予以宣告沒收
    銷燬之。殘留愷他命夾鏈袋壹個、殘留愷他命罐壹個、吸管
    壹支、磨愷他命卡片壹片、磨愷他命盤子壹個、乃被告所有
    ，業據其供明在卷，且該等殘渣因與各該物品無法析離，應
    視同毒品，故屬違禁物，仍應予以宣告沒收銷燬之。被告己○○連續販賣毒品所得共二十九萬八千元，雖未扣案，仍應
    依毒品危害防制條例第十九條第一項之規定宣告沒收，如全
    部或一部不能沒收時，以其財產抵償之。扣案之行動電話0
    000000000號及空夾鏈袋十六個乃被告己○○所有
    ，業據被告陳明在卷，且係供作販賣本案毒品之聯絡電話及
    本案裝毒品供販毒所用之物，均應依毒品危害防制條例第十
    九條第一項之規定宣告沒收。又上開物品均已扣案，並無全
    部或一部不能沒收之情形，爰不另為「如全部或一部不能沒
    收時，追徵其價額」之諭知。又0000000000、0
    000000000號行動電話貳支，為被告供犯罪所用之
    物，雖未據扣案，但無證據證明業已滅失，仍應依毒品危害
    防制條例第十九條第一項之規定宣告沒收，如全部或一部不
    能沒收時，追徵其價額。
據上論斷，應依刑事訴訟法第二百九十九條第一項前段，毒品危
害防制條例第四條第三項、第十八條第一項前段、第十九條第一
項，刑法第十一條、第五十六條，判決如主文。
中　　華　　民　　國　　94　　年　　11　　月　　9　　日
                  刑事第十五庭  審判長法  官  張智雄
                                      法  官  林念祖
                                      法  官  黃松竹
上正本證明與原本無異。
如不服本判決，應於送達後十日內向本院提出上訴狀（須附繕
本），上訴於臺灣高等法院臺中分院。
                                      書記官  董美惠
中　　華　　民　　國　　94　　年　　11　　月　　9　　日
附錄論罪科刑法條
毒品危害防制條例第四條第三項
製造、運輸、販賣第三級毒品者，處五年以上有期徒刑，得併科
新臺幣五百萬元以下罰金。
附表
一、時間：93年7月、8月間某日。
　　 地點：臺中市街道上。
　　 購買毒品者：戊○○。
　　 聯絡方式：由戊○○以0000000000號行動電話撥給己○○持
　　　　　　　 用之0000000000號行動電話。
　　 毒品數量：20公克或30公克。
　　 販賣價格：第三級毒品愷他命每公克700至750元。
　　 販賣次數：2、3次。
二、時間：93年3、4月某日至同年8月某日。
　　 地點：臺中市滾石PUB、不特定便利商店前、己○○位於臺
　　　　　 中市○○路○段56號5樓之2住處樓下。
　　 購買毒品者：甲○○（綽號小裴）
　　 聯絡方式：由甲○○以0000000000號行動電話撥給己○○持
　　　　　　　 用之0000000000號行動電話。
　　 毒品數量：第三級毒品愷他命，數量不詳，其中有50、40、
　　　　　　　 100公克。
　　 販賣價格：第三級毒品愷他命每公克800元至900元。
　　 販賣次數：5、6次，總金額約20萬以上。
三、時間：93年3、4月至同年6、7月某日。
　　 地點：臺中市滾石PUB或不特定路邊、己○○位於臺中市○○路○段56號5樓之2住處、臺中市○○路15-19號龍
　　　　　 歡喜大樓。
　　 購買毒品者：丙○○（綽號小傑）
　　 聯絡方式：由丙○○以0000000000號行動電話撥打己○○持
　　　　　　　 用之0000000000號行動電話。
　　 毒品數量：第三級毒品愷他命，數量不詳，其中有70至100
　　　　　　　 公克。
　　 販賣價格：第三級毒品愷他命每公克800元至900元。
　　 販賣次數：15次以上，總金額約11、12萬以上。
四、（此部分不另為無罪之諭知）
     時間：93年6月6日4時56分至同日5時28分。
　　 地點：己○○位於臺中市○○路○段56號5樓之2住處樓下
　　 購買毒品者：乙○○（綽號阿國）
　　 聯絡方式：由乙○○以0000000000號行動電話撥打己○○持
　　　　　　　 用之0000000000號行動電話。
　　 毒品數量：第三級毒品愷他命2公克。
　　 販賣價格：不詳
　　 販賣次數：1次。
